# IPO高级研讨班课件—财务会计问题（陈版杰作)

提问人：chevin625 时间：2011-11-15 14:44:15
谢谢～

回答人：chenyiwei
应各位网友要求，现补齐该套课件的第 1 、 2 、 6 项，全套六个。仅供各位参考之用。请不要转载到视野网站以外的其他地方。 这套课件是在一年多以前做的，有些内容现在已经不适用，仅供参考，请注意识别。

提问人：bjtwxj 时间：2012-01-13 14:49:11
回复 chenyiwei 的帖子
老师您补齐该套课件的第 1 、 2 、 6 项我怎么找不到了？

回答人：chenyiwei
ishare暂时上不去，等可用之后再试试看。

提问人：yphs 时间：2012-06-19 11:10:23
下载“IPO高级研讨班课件—财务会计问题 1 、 2 、6.rar”时，提示数据已破坏，是什么原因？

回答人：chenyiwei
http://ishareup.esnai.com/view/83358.aspx 应该可用，你再试试看。

提问人：goforit 时间：2012-09-26 16:08:57
回复 CPA2040 的帖子
关于这个课件(3)里面P39中说到，合并财务报表中内部交易抵消后的营业税金应该从“主营业务税金”重分类至“管理费用”。
站在集团角度来说，大部分的内部交易都复核P40中应考虑的因素，是否说明，合并报表中将内部交易的“主营业务税金”重分类至“管理费用”应是一项常规的合并分录？

回答人：chenyiwei
应当是。这实际上也是实体理论的体现。